【裁判字號】    90,交易,125
【裁判日期】    901210
【裁判案由】    竊盜等
【裁判全文】
臺灣桃園地方法院刑事判決                          九十年度交易字第一二五號
    公  訴  人  臺灣桃園地方法院檢察署檢察官
    被      告  甲○○
右列被告因竊盜案件，經檢察官提起公訴（九十年度偵字第一五九四號），本院判決
如左：
        主  文
甲○○竊盜，處拘役伍拾伍日，如易科罰金，以參佰元折算壹日；又服用酒類，不能
安全駕駛動力交通工具而駕駛，處拘役肆拾日，如易科罰金，以參佰元折算壹日。應
執行拘役柒拾日，如易科罰金，以參佰元折算壹日。
        事  實
一、甲○○意圖為自己不法之所有，於民國九十年一月九日十七時許，在桃園縣蘆竹
    鄉○○路○段廟口一００之二號前，竊取乙○○所有業於八十九年十一月十二日
    為不詳姓名之人在桃園縣蘆竹鄉○○路與五福路口竊得後停放於上開處所之車號
    ＦＶＩ─二０號重機車，得手後將之置放於其所有車號ＫＹ─四０三七號自小貨
    車上，並於九十年一月十二日十七時許，因飲用酒類過量，其血液中所含酒精成
    分已影響中樞神經系統運作，對外界反應能力降低，已達不能安全駕駛動力交通
    工具之狀態，竟仍駕駛上開小貨車欲將前開竊得之機車載往台北縣林口鄉租住處
    ，於同日二十二時三十分許行經桃園縣蘆竹鄉○○路、南竹路口時，為警攔檢而
    測得其呼氣中所含酒精濃度達○‧六五ＭＧ／Ｌ，而查獲上情。
二、案經桃園縣警察局大園分局報告台灣桃園地方法院檢察署檢察官偵查起訴。
        理  由
一、訊據被告甲○○固不否認於酒後駕駛小貨車載運ＦＶＩ─二０號重機車行經右揭
    時地為警查獲之事實，惟矢口否認有竊車情事，辯稱：該部機車停放在南山路一
    段廟口一００之二號伊工廠前電線桿旁邊已有三、四個月，因伊工廠結束營業，
    承租廠房要還給房東，垃圾要清理掉，伊以為機車是廢棄物要清掉，所以想將機
    車運到林口的垃圾處理場丟掉，伊中午開始就陸陸續續喝酒，喝到五點就睡覺，
    睡約三個鐘頭後起來，沒有再喝，就開車要去吃點心，因為要吃點心所以開慢車
    道云云。經查：上開車號ＦＶＩ─二０號重機車係乙○○所有於八十九年十一月
    十二日在桃園縣蘆竹鄉○○路與五福路口失竊一節，業據證人即該部機車使用人
    邱沛鈞到庭指證明確，並有車輛竊盜、車牌失竊資料個別查詢報表─查詢認可資
    料及代保管條各一紙在卷可稽。再觀之前揭車輛查詢認可資料及卷附機車相片可
    知，該部ＦＶＩ─二０號重機車係於一九九五年份出廠，車齡並非老舊，且機車
    之外觀良好，懸掛有車牌，並無嚴重毀損不堪使用之情形，而被告發現之地點，
    又係一般人經常停放車輛之路旁電線桿處，並非通常丟棄廢棄物品之處所，故於
    客觀上尚難認係他人丟棄之物，且機車失竊之時距被告將之放置貨車上之時間未
    滿二月，要非被告所陳之三、四個月之久，從而，被告所辯該機車放置於上述地
    點已三、四個月，以為他人丟棄云云，容可置疑，況因工廠搬遷，被告僅需將承
    租廠房內之物品清除騰空返還即可，屋外他人停放之機車縱認係廢棄物，亦不關
    被告之事，實無大費周章將之搬運到貨車上，復不辭勞費載往林口丟棄之必要。
    由上足徵被告將機車移置於自己實力支配之下顯係出於不法所有意圖，甚為彰顯
    ，所辯欲將機車載往他處丟棄云云，要屬事後圖卸之詞，委無足取，其竊車犯行
    明確，堪以認定。次按酒精對中樞神經系統具有麻醉作用，對人體之影響固因個
    人體質而異，然多與血液中之酒精濃度成正比，依照交通部運輸研究所七十九年
    八月對駕駛人行為之研究（酒醉駕車對駕駛行為之分析研究）指出：吐氣每公升
    酒精含量零點二五mg等於血液中酒精濃度（Blood Alｃohol Concentration簡稱
    ＢＡＣ）百分之零點零五（亦即每１００ml血液中含５０mg酒精），而（１）Ｂ
    ＡＣ到達百分之０．０３至百分之０．０５時，對駕駛能力之影響為：多數駕駛
    人心境逐漸變幻不定、視覺與反應靈敏性減弱、對速度及距離的判斷力差；對行
    為之影響為：觀察力逐漸欠缺、心情漸趨輕鬆、自信心增加、多話、精神狀態處
    於陶醉感；（２）ＢＡＣ到達百分之０．０５至百分之０．０８時，對駕駛能力
    之影響為：反應遲純、駕駛能力受損、遲而不決或決而不行，對心理行為之影響
    為：情緒鬆弛、感情與行為趨向誇張、肌肉不協調、精神處於興奮狀態；（３）
    ＢＡＣ到達百分之０．０８至百分之０．１５時，對駕駛能力之影響為：判斷力
    嚴重受到影響、官能與精神協調受損、駕駛之體能困難增加。對心理行為之影響
    為：產生情緒異常現象、步伐不平穩、言語不清、反應惡劣、記憶及判斷力受損
    、精神處於錯亂狀態；（４）超過百分之０．５，對駕駛人能力之影響為：無法
    開車，對心理行為之影響為：爛醉如泥、失去知覺可能致死、精神處於昏睡狀態
    ，飲酒後吐氣０‧五五Mg/L相當於ＢＡＣ百分之０．１１，參酌上開說明，其判
    斷力、精神協調及駕駛體能、精神狀態等綜合判斷，已明顯達於不能安全駕駛程
    度；另參考德國、美國之認定標準，對於酒精濃度呼氣已達每公升零點五五毫克
    （○‧五五MG/L）或血液濃度達百分之零點一一以上，肇事率為一般正常人之十
    倍，認為已達「不能安全駕駛」之標準（參見法務部八十八年五月十八日（88）
    法檢字第００一六六九號函）。被告飲酒後吐氣中所含酒精濃度達每公升○點六
    五毫克，有卷附酒精測試單暨桃園縣警察局舉發違反道路交通管理事件通知單各
    一紙足稽，超出每公升０．五五毫克甚多，另證人即舉發員警張興讓亦於本院訊
    問時證稱：伊是看到被告開路肩但是開很慢，上面載二部機車，伊覺得被告好像
    有喝酒，伊騎警用機車請被告往裡面車道開，他不聽，被告有看到伊，但仍然開
    路肩，被告開車有異狀，有聞到酒味，精神狀況、走路及回答問話都還好，伊是
    看到被告開機車道，機車都有按他喇叭，他還是慢慢開，伊就攔他等語，是由被
    告駕駛小貨車緩慢行駛於機車道，迭經其後機車按鳴喇叭，猶無動於衷，嗣經警
    察示意其將車開往內側車道，仍不予理會等客觀駕駛情況以查，其駕駛行為明顯
    異常，對員警之指揮及其他車輛之行車狀態之反應遲緩，駕駛判斷力顯然欠佳之
    情形。至被告雖於警察攔檢時，言語、行走尚屬正常，並讓警察感覺其精神狀況
    還算清醒，然此僅係一般之理解與語言、行動能力，與駕駛時處理交通狀況所應
    具有之判斷力、精神協調及駕駛體能，有極大之差異，自不能以此類彼相提並論
    。基上被告飲酒後已達不能安全駕駛動力交通工具之狀態而駕駛乙情，洵堪認定
    ，應依法論科。
二、核被告所為係犯刑法第三百二十條第一項之竊盜罪、第一百八十五條之三之公共
    危險罪，所犯上開二罪間，犯意各別，行為互殊，罪名有異，應予分論併罰。爰
    審酌被告犯罪之動機、目的、手段、所生危害之程度、犯後飾詞卸責，未具悔意
    、惟前無犯罪紀錄（有台灣高等法院被告全國前案紀錄表一紙在卷可按）、素行
    尚屬端正等一切情狀，分別量處如主文所示之刑，其公共危險罪部分，並諭知易
    科罰金之折算標準；又被告竊盜行為後，刑法第四十一條易科罰金之規定，已於
    九十年一月四日修正，並經總統於同年月十日公布，業於同年月十二日生效，修
    正後得易科罰金之規定，由最重本刑三年以下有期徒刑之罪，修正為五年以下有
    期徒刑之罪，兩者相較，以新法較有利於被告，爰均依刑法第二條第一項前段規
    定，適用裁判時即修正後之刑法第四十一條第一項前段之規定，併諭知易科罰金
    之折算標準，並與所犯公共危險罪所宣告之刑，依法定其應執行之刑及諭知易科
    罰金之折算標準。
據上論斷，應依刑事訴訟法第二百九十九條第一項前段，刑法第二條第一項前段、第
三百二十條第一項、第一百八十五條之三、第五十一條第六款、第四十一條第一項前
段，罰金罰鍰提高標準條例第一條前段、第二條，判決如主文。
本案經檢察官林良蓉到庭執行職務。
中      華      民      國      九十      年     十二     月     十     日
                                臺灣桃園地方法院刑事第五庭
                                    審判長法  官  江振義
                                          法  官  陳彥宏
                                          法  官  鍾淑慧
右正本證明與原本無異。
如不服本判決，應於判決送達後十日內向本院提出上訴狀( 應附繕本 )，上訴於
臺灣高等法院。
                                          書記官  吳一凡
中      華      民      國      九十      年      十二   月   二十一    日
附論罪科刑依據之法條：
中華民國刑法第一百八十五條之三
服用毒品、麻醉藥品、酒類或其他相類之物，不能安全駕駛動力交通工具
而駕駛者，處一年以下有期徒刑、拘役或三萬元以下罰金。
中華民國刑法第三百二十條
 (普通竊盜罪、竊佔罪)
意圖為自己或第三人不法之所有，而竊取他人之動產者，為竊盜罪，處五
年以下有期徒刑、拘役或五百元以下罰金。
意圖為自己或第三人不法之利益，而竊佔他人之不動產者，依前項之規定
處斷。
前二項之未遂犯罰之。


司法院資訊處製作；財團法人民間司法改革基金會備份。
